Francisco Matta Perdomo

Calle 95 No 71-31 Int. 1 Apto 701. Tel.: 8143319 Bogotá Colombia. Celular: 300-218-3755. E-mail: fmattaperdomo@gmail.com
Edad: 44 años.

PERFIL PROFESIONAL

Ingeniero de Sistemas, con Certificación en Project Management Professional (PMP), Certificación en ITIL V.3., Certificación Scrum Master, Especialización en Software para redes y formación en Gerencia de Proyectos con alto nivel de logro de objetivos, dispuesto a enfrentar nuevos retos, capacitado para dar solución a los problemas, planeación estratégica, montaje y puesta en marcha de nuevas plataformas tecnológicas, diseño de metodologías de procesos organizacionales; Análisis, diseño e implantación de políticas administrativas y financieras dispuestas por el gobierno central y/o corporativo. Aplicación de las buenas prácticas en la administración de TI. Aplicación de metodologías agiles (Scrum). Habilidad para la toma de decisiones, liderazgo y trabajo en equipo. Excelente nivel de comunicación.

EXPERIENCIA

Enero 2019 - Mayo 2019

Cobiscorp S.A.

Bogotá Colombia

Gerente de Proyecto

Fábrica de Software - Para el Banco Agrario

- ✓ Servicio Evolutivo
- ✓ Servicio correctivo
- ✓ Metodología Ágil
- ✓ 50 Personas a Cargo.

Fábrica de Software - Para el Fondo Nacional de Ahorro

- ✓ Servicio Evolutivo
- ✓ Metodología Ágil
- ✓ 23 Personas a Cargo.

Jefe inmediato: Ing. Jesús Reyes. Cel: 350-7503330.

Noviembre 2014 – Octubre 2018 Alfa Ingenieros S.A. – Hewlett Packard Enterprise Bogotá Colombia

Gerente de Proyecto

✓ Proyectos Solución Aruba: Instalación y Configuración Solución Wlan, Controladora y Ap's.

Clientes: Agencia Nacional Seguridad Vial, Challenger, Superintendencia Financiera. Previsora. Ecopetrol.

✓ Proyectos SAP HANA: Instalación y Configuración SAP HANA y

Switches. Migración de Switches Core

Clientes: Corbeta, Servientrega

✓ Proyectos de Servidores y Sistemas Convergentes: Instalación y Configuración del HyperConvergente y almacenamiento. Migración de máquinas virtuales

Clientes: Banco Agrario, ACH, OldMutual, Olímpica, IDEP, Politécnico.

✓ Proyectos de Almacenamiento: Crecimiento de Almacenamiento.

Migración del EVA al 3Par. Instalación y Configuración SAN Director.

Instalación y Configuración de solución de almacenamiento. Migración de máquinas virtuales.

Clientes: Telefónica, Tigo, Ético Serrano Gómez, Reficar

✓ Proyectos de Critical Facilities: Assestment de tres (3) Datacenters.

Cliente: ETB

✓ Proyectos de Cloud Privadas y públicas: Instalación y Configuración de la solución Cloud Privada.

Clientes: Policía Nacional, Universidad de los Andes.

✓ Proyectos de Backups: Instalación y Configuración de la solución de backup (storeonce y librerías). Implementación de las políticas de backup.

Cliente: Telefónica

✓ Proyectos de Actualización o Renovación de Plataformas tecnológicas: Instalación y Configuración de HyperConvergentes y Almacenamientos. Implementación de la solución de Backup. Migración de Servidores virtuales.

Cliente: FiduBogotá, UNAD, Servientrega.

✓ Proyectos de Seguridad: Instalación y Configuración de las Atallas.

Cliente: Carvajal.

✓ Proyectos de Migración Oracle RAC: Configuración y certificación Cluster ASM

Cliente: Avianca

✓ Proyectos de Pruebas de Concepto (POC): Migración de HP-UX a
Linux

Cliente: Carvajal.

✓ Proyectos de Renovación de Soporte y Licenciamiento de Dataprotector.
 Cliente: Redeban, Credibanco, Avianca, Banco Caja Social y Bolsa de

valores.

Jefe inmediato: Ing. Elida Montoya. Cel: 310-6660317.

Octubre 2010 – Bogotá
Noviembre 2014 Cobiscorp S.A. Bogotá
Colombia

Coordinador de Desarrollo para el Fondo Nacional de Ahorro

✓ Proyecto Fondo Nacional de Ahorro. Coordinar los proyectos de Desarrollo Evolutivos.

Coordinador del Servicio de Soporte y Mantenimiento para el Fondo Nacional de Ahorro

✓ Proyecto Fondo Nacional de Ahorro. Coordinar los requerimientos del servicio de soporte y mantenimiento.

Marzo 2009-Septiembre IDPRON (Instituto Distrital Bogotá para la niñez y la Juventud) Colombia

Gerente de Proyecto para las TICs

- ✓ Proyecto de infraestructura. Implementar a las unidades de protección integral del IDIPRON una solución de cableado estructurado, adecuación eléctrica, centro de computo, soluciones inalámbricas y soluciones de voz IP
- ✓ Proyecto de comunicaciones. Implementar una red de datos privados (MPLS) a cada una de las unidades de protección integral del IDIPRON.
- ✓ Proyecto de adquisición de herramienta de gestión de TI. Implementar una herramienta de tecnología para los proyectos administrativos y misionales del IDIPRON cumpliendo con la normatividad ITIL v. 3.0. (Aranda Software)
- ✓ Proyecto de Seguridad. Adquisición de componente de seguridad y de equipos activos para el IDIPRON tales como firewall, switch tipo borde y switch tipo core.
- ✓ Proyecto de consultoría. Implementación del SGSI (Sistema de gestión de la seguridad de la información) y de ITIL.
- ✓ Proyecto de Portales Web. Implementación del portal institucional y académico del IDIPRON.
- ✓ Proyecto de Servidores y Aulas Móviles. Implementación de aulas móviles en las unidades de protección integral utilizando virtualización de aplicaciones y la Adquisición de Servidores Tipo blade para soportar todos los servicios del IDIPRON.
- ✓ Proyecto de Adquisición de equipos de cómputo (PC de Escritorio, portátiles, impresoras y servidores).
- ✓ Proyecto de adquirir motores de bases de datos para los sistemas de información del IDIPRON. Se adquirió el motor de base de datos SQL SERVER Y ORACLE STANDARD 10.G.
- ✓ Proyecto de contratación de recursos humano. Contratación del asesor de comunicación e infraestructura y del asesor e interventor del cableado estructurado, centro de cómputo y adecuaciones eléctricas.

Jefe inmediato: Ing. María Ximena Díaz Yepes. Jefe Área de Sistemas Pedagógicos. Cel: 317-3318594.

Marzo 2000-Marzo 2009 Ibiz Ingenieros Consultores

Bogotá Colombia

Consultor de Software - Especialista de Proyectos.

✓ Coordinador de proyecto en el grupo de Soporte y Mantenimiento de los aplicativos COBIS: Cobranza, Contabilidad, Consolidador, REC, Gestión

- humana, Cesantías, Administrador, Clientes y Modulo de Cartera para el Fondo Nacional de Ahorro.
- ✓ Especialista Senior del Modulo de Cartera en el Fondo Nacional de Ahorro.
- ✓ Análisis, diseño y desarrollo. Solución COBIS, módulo de Cartera. Solución tecnológica para Cartera Hipotecaria, de Consumo y Educativo, con aplicabilidad multimoneda para el Fondo Nacional de Ahorro.
- ✓ Integración técnica y funcional del Módulo de Cartera con los Módulos de Crédito y Cesantías. Asistencia en Aseguramiento de Calidad.
- ✓ Desarrollo de transacciones financieras con el SWITCH TECHNOLOGY OASIS para el BANCO DE OCCIDENTE.
- ✓ Análisis, diseño y desarrollo WEB para el sitio de la FEDERACION NACIONAL DE CAFETEROS.
- ✓ Análisis, diseño y desarrollo WEB para las exportadoras de flores (INTERNET FLOWERS).
- ✓ Análisis, diseño y desarrollo WEB para el laboratorio farmacéutico NOVARTIS.
- ✓ Análisis, diseño y desarrollo WEB para la Presidencia de la República con el programa (AGENDA DE CONECTIVIDAD).
- ✓ Análisis, diseño y desarrollo WEB para el manejo de portafolios para **SERVIENTREGA**.

Jefe inmediato: Ing. José Alberto Sáleme. Gerente general.

Tel: 5-33-5520.

Marzo 1998-Feb2000

Banco Central Hipotecario

Bogotá Colombia

Profesional de Tecnología.

- ✓ Participación en el montaje del sistema de modernización tecnológica Sistema Universal, en el área de software, analizando, rediseñando y desarrollando; Obteniendo la personalización del módulo ATM ADMIN y ATM SERVER de la solución COBIS, hasta su puesta a punto.
- ✓ Administración del SWITCH TANDEM para el ruteo de transacciones financieras.

Jefe inmediato: Ing. Ana Cáceres. Coordinador de proyectos.

Tel: 3-43-3612 / 06.

Sep 1997-Mar 1998

Innersoft

Bogotá Colombia

Profesional de Tecnología.

✓ Levantamiento de Información, análisis, diseño, desarrollo, pruebas y puesta a punto del *PROYECTO GALENICO* para el manejo administrativo de la salud.

Jefe inmediato: Ing. Daniel Hernández. Gerente.

CERTIFICACIONES

Project Management Professional (PMP). PMP Number. 1551215.

Certificación ITIL Foundation V3. ITIL/US464440

Scrum Fundamentals Certified Credential, Number, 566236.

Scrum Master Certified Credential. Number. 625432.

FORMACIÓN ACADÉMICA

 Oct 2006-Mar 2007
 Universidad Sergio Arboleda
 Bogotá Colombia

 ✓ Diplomado Gerencia de Provectos basado en el esquema

✓ Diplomado Gerencia de Proyectos basado en el esquema metodológico PMI. Grado: Marzo de 2007.

Jul 1998-Sep 1999 Universidad de los Andes Bogotá Colombia

✓ Especialista en Software para redes. Grado: Septiembre de 1999.

Ene 1991-Sep 1997 Universidad Piloto de Colombia Bogotá Colombia

✓ Ingeniero de Sistemas. Grado: Septiembre de 1997.

FORMACIÓN COMPLEMENTARIA

Abril/2017-Actual PLATZI

Bogotá Colombia

- ✓ Curso de Gestión de proyectos
- ✓ Cursos de metodologías ágiles y scrum
- ✓ Curso de fundamentos de Ingeniería de Software
- ✓ Patrones de diseño y algoritmos
- ✓ Curso de Ruby
- ✓ Carrera de Bases de Datos
 - o Fundamentos de Base de Datos.
 - o Curso de PostgreSQL
 - o Curso de SQL MYSQL
 - o Curso de MongoDB y Redis
- √ Carrera de Desarrollo con JAVA

- o Curso básico de Java
- o Curso profesional de JAVA EE

✓ Carrera de Desarrollo con Python

- O Curso de Python.
- o Curso de Python y Django

✓ Carrera de Desarrollo con WordPress

- O Curso de Introducción PHP
- O Curso de Temas y Plugins en Wordpress
- ✓ Curso básico de C#
- ✓ Curso de Desarrollo Web Online
- ✓ Curso de Responsive Design
- ✓ Curso de Fundamentos de JavaScript
- ✓ Curso de Javascript y JQuery
- ✓ Diseño Html y Css para Emails
- ✓ Curso de Marketing Voz a Voz
- ✓ Curso de Programación básica
- ✓ Introducción a terminal y línea de comandos

Marzo 2016 INTELLIGENT TRAINING Bogotá Colombia

- ✓ Scrum Master Certified (SMC)
- ✓ Fundamentos de COBIT 5

Diciembre 2012 ITIL COLOMBIA Bogotá Colombia

✓ Curso ITIL Fundamentos V3.

Agosto 2011 CONSULTORIA
INFORMATICAS
INTELLIGENT SOFT
Bogotá
Colombia

✓ Seminário Gerencia de Proyectos Certificación PMP.

Septiembre 2009 INTELLIGET TRAINING Bogotá Colombia

- √ 6425: Configuring Windows Server 2008 Active Directory Domain Services.
- ✓ 6421: Configuring and Troubleshooting a Windows Server 2008 Network Infraestructure.
- ✓ Security de Comptia.
- ✓ Security Certified Network Professional.

Marzo 2008 MTBASE

Bogotá
Colombia

✓ Administración IQ Database.

✓ Performance & Tunning Query Optimizer 12.5.

Agosto 2007 SENA VIRTUAL Bogotá
Colombia

- ✓ Manejo de herramientas informáticas: Microsoft Project
- ✓ Manejo de Herramientas Informáticas: Macromedia Flash
- ✓ Diseño Web con macromedia DreamWeaver MX

Abril 2005 Sun Microsystems Bogotá
Colombia

✓ Sun Certified Java Programmer

Marzo 2005Sun MicrosystemsBogotá
Colombia

✓ SL-285 Java Programming Language Workshop.

Feb 2001 CompuAulas Bogotá
Colombia

✓ Windows Server.

Jun 2000 ELS Languages Center Bogotá
Colombia

✓ Nivel básico e Intermedio

CONOCIMIENTOS

Sistemas Windows y Linux.

Operativos

Bases de Datos Microsoft SQL Server, Sybase, Transact Sql,

Análisis, diseño y construcción de BD Relacionales. Stored procedures. Tuning, MySQL, MongoDB,

Postgresql.

Lenguajes de Java, C#, PHP, Python, .Net, Visual Basic, C y C++.

Programación JavaScript, Ruby, ExtJS y VbScript.

ORM Hibernate / Elloquent

Desarrollo Web HTML5, CSS3, JavaScript, JQuery.

Framework Django, .Net, Java, Zend Framework, Spring

Framework, Ruby on Rail.

Gestores de Contenido CMS

Typo3, DotNetNuke, Joomla, WordPress.

IDIOMAS

Inglés Intermedio y técnico. (70%).

REFERENCIAS

Fabio Garzón. IT'S STRATEGYs.

Gerente.

Cel.: 315-8155572 Bogotá Colombia.

Francisco Matta Perdomo CC. 11.323.600 Girardot